臺灣彰化地方法院刑事判決　　　　　　　100年度訴字第533號
公　訴　人　臺灣彰化地方法院檢察署檢察官
被　　　告　殷僑生
選任辯護人　林家進律師
上列被告因放火燒燬現供人使用之住宅等案件，經檢察官提起公
訴（100 年度偵字第1428號），本院判決如下：
    主  文
殷僑生以加害生命、身體、財產之事，恐嚇他人致生危害於安全
，累犯，處有期徒刑伍月，如易科罰金，以新臺幣壹仟元折算壹
日；又預備放火燒燬現供人使用住宅，累犯，處有期徒刑陸月，
如易科罰金，以新臺幣壹仟元折算壹日，扣案之健康元素寶特瓶
壹個沒收。應執行有期徒刑玖月，如易科罰金，以新臺幣壹仟元
折算壹日，扣案之健康元素寶特瓶壹個沒收。
被訴竊盜部分無罪。
    犯罪事實
一、殷僑生前因施用毒品案件，經本院以97年度訴字第3216號判
    決判處有期徒刑1 年，並經臺灣高等法院臺中分院以98年度
    上訴字第238 號判決駁回上訴而確定，於民國99年5 月12日
    縮刑期滿執行完畢。詎仍不知悔改，其因不滿前妻許麗娟及
    女兒殷開琪、殷開薇（以下合稱許麗娟等3 人）避不見面，
    竟基於恐嚇之犯意，自100 年1 月26日晚間9 時許起至同年
    1 月27 日4時許，接續撥打電話與許麗娟等3 人，恫稱「讓
    你全家死光光（臺語）」、「你打電話叫警察局給你保護，
    24小時給你保護住... 我見面去我告訴你，我就給你靠了，
    不然你試試看，我支仔已經調好了」等語，並揚言要縱火燒
    燬許麗娟等3人之住處，以此加害生命、身體、財產之事恐
    嚇許麗娟等3人，致許麗娟等3人心生畏懼，並更改行動電話
    門號斷絕聯繫。殷僑生對此更加不滿，為求洩憤，竟進而基
    於放火燒燬現供人使用住宅之犯意，先於不詳時間，在不詳
    加油站購買汽油，再於100年2月9日凌晨1時許，駕駛車牌號
    碼0393-E3號自用小客車至許麗娟等3人位在彰化縣線西鄉○
    ○村○○路217之7號住宅，隨即以鐵撬擊破該住宅窗戶（毀
    損器物未據告訴），再持鐵撬、鐵製手電筒及預備供放火所
    用裝有汽油之健康元素寶特瓶1個，爬窗侵入其內（無故侵
    入住宅未據告訴），經搜尋後，見許麗娟等3人不在屋內，
    旋打開前揭寶特瓶潑灑汽油而預備放火。但殷僑生於引火前
    ，為探知許麗娟等3人更改後的行動電話門號，自同日凌晨1
    時47分許起，以屋內裝設之數位市話話機（門號00-0000000
    號）所留存的通話紀錄回撥，試圖與許麗娟3人取得電話聯
    繫，經多次嘗試後，於同日凌晨2時15分許，雖曾撥通殷開
    琪使用之行動電話門號，然不知通話對象為殷開琪，而殷開
    琪接到殷僑生撥打的電話後，根據行動電話之來電顯示，獲
    悉殷僑生係侵入上述住宅撥打電話，乃於通話結束後，立即
    電話報警。嗣於同日凌晨2時30分許，經警趕至上址當場逮
    捕殷僑生，殷僑生因而未能著手放火，並扣得被告所有預備
    供放火所用裝有汽油（剩3分之1）之健康元素寶特瓶1個及
    與放火無關之鐵撬、鐵製手電筒各1支、及筆記本1本（經警
    發還許麗娟，於本院審理中許麗娟又提出供本院附卷）。
二、案經彰化縣警察局和美分局報告臺灣彰化地方法院檢察署檢
    察官偵查起訴。
    理  由
壹、證據能力之審酌：
一、按「被告以外之人於審判外之言詞或書面陳述，除法律有規
    定者外，不得作為證據。」，刑事訴訟法第159 條第1 項固
    定有明文。證人許添惠、殷開琪、許麗娟之警詢筆錄、檢察
    事務官勘驗電話錄音光碟之紀錄，均係被告以外之人審判外
    之陳述，業經辯護人於本院審理中聲明異議，且查無其他得
    為證據之事由，該等陳述並無證據能力。
二、證人許添惠、殷開琪於偵訊中之證詞，亦屬被告以外之人於
    審判外之陳述，依刑事訴訟法第159 條第1 項之規定，本不
    得做為證據。惟按被告以外之人於偵查中向檢察官所為之陳
    述，除顯有不可信之情況者外，得為證據，刑事訴訟法第
    159 條之1 第2 項定有明文。上開陳述均係在檢察官前所做
    成，並均有具結擔保其陳述之正確性，並無何顯不可信之情
    況，依前開法條意旨，自得做為證據。
三、按被告以外之人於審判外向法官所為之陳述，得為證據，刑
    事訴訟法第159 條之1 第1 項定有明文。本件證人許麗娟、
    殷開琪於本院100 年度家護字第91號通常保護令事件法官訊
    問中所為之陳述，雖屬被告以外之人於審判外之陳述，依前
    開法條意旨，自得做為證據。
四、按「被告以外之人於審判外之陳述，雖不符前4 條之規定，
    而經當事人於審判程序同意作為證據，法院審酌該言詞陳述
    或書面陳述作成時之情況，認為適當者，亦得為證據。當事
    人、代理人或辯護人於法院調查證據時，知有第159 條第1
    項不得為證據之情形，而未於言詞辯論終結前聲明異議者，
    視為有前項之同意。」，刑事訴訟法第159 條之5 亦規定甚
    明。本案中搜索扣押筆錄、扣押物品目錄表、贓物認領保管
    單均屬被告以外之人於審判外之陳述，惟公訴人、被告及辯
    護人於本院調查證據時，知有上情而未於言詞辯論終結前聲
    明異議，本院審酌該等陳述係執法機關依法定程序做成，並
    無何違法不當之處，亦無不足採信之情況，認以之做為證據
    ，應屬適當，該等陳述應有證據能力。
五、本件證據中，現場照片、電話錄音光碟等，均係以機械設備
    就現場之情形錄音或錄影而得，並非供述證據，無傳聞法則
    之適用，且查無違法取得或其他不得做為證據之事由，並經
    本院依法踐行勘驗及調查程序，自有證據能力。
六、按「法院或檢察官得囑託醫院、學校或其他相當之機關、團
    體為鑑定，或審查他人之鑑定，並準用第203 條至第206 條
    之1 之規定。」、「鑑定之經過及其結果，應命鑑定人以言
    詞或書面報告。」，亦分別為刑事訴訟法第208 條第1 項前
    段、第206 條第1 項定明定。是經檢察官囑託相當之機關為
    鑑定後，經鑑定人以書面報告其鑑定之結果者，即屬同法第
    159 條第1 項所謂之「法律有規定者」，不受該條項規定「
    不得作為證據」之限制。且同法第208 條第1 項前段對於法
    院或檢察官囑託相當之機關為鑑定之情形，僅規定：「準用
    第203 條至第206 條之1 之規定」，至於同法第202 條有關
    「鑑定人應於鑑定前具結」之規定，則不在準用之列。故於
    法院或檢察官囑託相當之機關為鑑定，而該受囑託機關以書
    面報告鑑定結果之情形，既非屬依法應具結者。是同法第
    158 條之3 有關「證人、鑑定人依法應具結而未具結者，其
    證言或鑑定意見，不得作為證據」之規定，於此時即無適用
    之餘地。而內政部警政署刑事警察局係經本院囑託鑑定，故
    此機關於本件就經警現場扣得及本院至現場勘驗時所扣得之
    液體所為是否含有汽油成分鑑定結果書面報告，揆諸上開說
    明，即不受刑事訴訟法第158 條之3 及同法第159 條第1 項
    之限制，自得作為證據。
七、又按除顯有不可信之情況外，公務員職務上製作之紀錄文書
    、證明文書，均有證據能力，刑事訴訟法第159 條之4 第1
    款定有明文。本件證據中彰化縣警察局和美分局員警工作紀
    錄簿，係警員就其於勤務時間中所為勤務事項予以紀錄而製
    作之紀錄，揆諸前揭法條，自有證據能力。
八、本件所引其餘證據，公訴人、被告及辯護人均不爭執證據能
    力，亦無違法取得或其他不得做為證據之事由，均有證據能
    力，應予敘明。
貳、有罪部分：
一、訊據被告固坦認曾撥打電話與許麗娟等3 人，另於100 年2
    月9 日以鐵撬擊破上述住宅窗戶，再持鐵撬、鐵製手電筒及
    裝有汽油之寶特瓶，踰越窗戶侵入其內等情，然矢口否認有
    何恐嚇及放火燒燬現供人使用建築物之犯意，並辯稱：其並
    無恐嚇被害人之意思。100 年2 月9 日其係前往許麗娟等3
    人住處，希望與彼等會面，因無人應門，其才持隨身之鐵撬
    敲破窗戶進入屋內，因進入屋內時不慎割傷手部，血滴在屋
    內，因其有潔癖，故其帶汽油進入屋內擦拭血漬云云。惟查
    ：
  (一)證人許麗娟於本院審理中證稱：被告於其女兒100 年大學指
    考前一天晚上約9 時開始，連續打電話給其等，其先前提供
    之電話錄音光碟為該日晚上約9 時至11時所錄，但之後被告
    仍持續打電話來，先前做筆錄時之印象較為深刻等語（見本
    院卷第148 頁背面至第150 頁、第152 頁背面）。於本院
    100 年度家護字第91號通常保護令事件法官訊問中亦表明：
    被告曾連續打約20通電話恐嚇其，並揚言要到其住處放火、
    燒其全家等語（見本院100 年度家護字第91號卷第18頁背面
    ）。證人殷開琪於偵訊中證稱：案發前被告一直打電話恫稱
    要放火，且其有聽到「你給我等著，我汽油已經準備好了，
    我要殺你全家」（臺語）等語，約從100 年1 月26日開始一
    直打到其等換電話等語（見偵卷第60頁至第61頁）。於本院
    前揭保護令事件中亦證稱：被告一直恐嚇要殺其等等語（見
    本院100 年度家護字第91號卷第18頁背面），所述大致相符
    ，且經本院勘驗證人許麗娟提供之電話錄音光碟，被告確實
    在電話中稱：「讓你全家死光光（臺語）」、「你打電話叫
    警察局給你保護，24小時給你保護住... 我見面去我告訴你
    ，我就給你靠了，不然你試試看，我支仔已經調好了」，有
    本院勘驗筆錄可證（見本院卷第44頁背面）。足見被告確有
    前揭以電話恐嚇許麗娟等人之犯行。辯護人雖為被告辯稱前
    揭言語僅係詛咒之意，並非恐嚇，且證人許麗娟在警詢中表
    明不畏懼，則此部分不符合恐嚇罪之構成要件云云。惟按：
    被告所陳述前揭言語，顯然已表明許麗娟等人最好請警察保
    護，否則其便要對其等動手，要讓許麗娟全家死亡，顯然與
    天打雷劈、不得好死等空泛之詛咒有別。且證人許麗娟雖在
    聲請保護令事件之警詢中表示其不會害怕，但同時表示其很
    困擾，被告之恐嚇使其身心受害，無法好好過活等語（見本
    院卷第93頁），可見被告前揭恐嚇行為已使許麗娟生活大受
    影響，致生危害於安全，顯已符合恐嚇罪之構成要件，前揭
    辯解均不足採信。
  (二)被告於100 年2 月9 日以鐵撬擊破上述住宅窗戶，再持鐵撬
    、鐵製手電筒及裝有汽油之寶特瓶，踰越窗戶侵入其內，後
    因使用屋內電話撥打電話與殷開琪，殷開琪報警處理，警察
    到場逮捕被告等情，業據被告自承無訛。證人即查獲警員李
    振綿於本院審理中證稱：本件係被告之女報警，故其與同事
    至現場，被告看見巡邏車之燈光便跑出來，當時被告左手仍
    在流血，其進入屋內時有看到滿地的血跡還有犯罪之工具，
    在被告女兒房間有1 瓶汽油剩3 分之1 ，且瓶蓋已經打開，
    聞到汽油味很重，但並未看見汽油灑在地板上，亦未看見地
    板上之血跡有用汽油擦拭過，地板是大理石材質等語（見本
    院卷第189 頁至第193 頁），並有現場照片在卷可稽（見偵
    卷第34 頁 至第39頁），且有扣案之鐵撬、鐵製手電筒各1
    支、裝有汽油（剩3 分之1 ）的寶特瓶1 瓶可資佐證。前揭
    寶特瓶經本院送請內政部警政署刑事警察局鑑定，確認含有
    汽油成分，有該局100 年9 月19日刑鑑字第1000122040號鑑
    定書在卷可稽（見本院卷第129 頁）。又據被告所述，該寶
    特瓶原係充滿汽油（見本院卷第125 頁背面），至警員到達
    現場時聞到屋內明顯之汽油味，且該寶特瓶僅餘3 分之1 ，
    業如前述。倘若被告僅係單純將瓶蓋打開，不可能在短時間
    內揮發到只剩3分 之1 ，屋內之汽油味亦不致如此明顯，足
    見被告曾將該瓶汽油潑灑在屋內。參以被告曾揚言要放火燒
    屋，業如前述，本次被告於凌晨1 時許之深夜，持鐵撬擊破
    窗戶玻璃硬闖入許麗娟等3 人住處，更將隨身攜入之汽油潑
    灑於屋內，顯然係基於縱火之意思而為。
  (三)被告雖辯稱其當時僅係想與許麗娟等3 人溝通一些私人問題
    方進入屋內，因為爬窗戶時手被割傷，血滴在屋內，才拿汽
    油進屋內清潔云云。辯護人則為被告辯稱：於本院審理中勘
    驗現場，在被告之車上扣得打火機1 個及另1 瓶汽油，倘若
    被告有意縱火，豈有可能不一併攜帶入屋內，且屋內垃圾桶
    確實有被告擦拭血跡之衛生紙，足見被告所辯屬實云云。但
    查：
  1.被告自稱其當時有先敲門並打電話聯絡，其認為許麗娟等3
    人已經睡著，才破窗而入云云（見本院卷第185 頁），倘若
    其僅係有事欲與許麗娟等人溝通，自當在一般人作息時間來
    訪，怎會在三更半夜跑到許麗娟等人之住處？既然敲門及電
    話均無人回應，許麗娟等人可能不在或睡著，自當改日再來
    拜訪，為何堅持以鐵撬敲破窗戶如此暴力而違法之手段進入
    屋內？被告所辯顯與常理有違。
  2.被告又稱其攜帶汽油係因當時為春節，高速公路有高乘載管
    制，其必須繞行省道，路途較長，故加油在寶特瓶中備用云
    云。然100 年之農曆春節為2 月3 日，放假至2 月7 日，高
    速公路北上之高乘載管制僅至2 月6 日，此為公眾周知之事
    實，被告於2 月9 日凌晨到達案發地點，應係於2 月8 日出
    發，當時高速公路根本沒有高乘載管制，被告所辯顯屬無據
    。
  3.被告又稱其係因爬窗進入屋內時手部受傷流血滴在地上，才
    用汽油擦拭地板之血漬云云。惟該屋內之地板為大理石材質
    ，且被告當時手部仍在流血等情，業據證人李振綿證述如前
    ，被告雖稱地板為木頭材質，然由現場照片觀之，該地板之
    紋路係石頭、磁磚類之材質（見偵卷第35頁上方照片），而
    此種材質之地板不會吸收液體，只需用清水即可輕易擦去血
    漬，無需使用特別之除污劑。又被告當時仍在流血，其不先
    止血卻先擦拭屋內，則擦拭同時仍然不斷滴血在屋內，治絲
    益棼，循環不斷，如何能將屋內清理乾淨？況汽油本身係作
    為燃料使用，並非以去污為其主要功能，一般若欲擦拭污漬
    ，多使用去漬油，而經本院至現場勘驗，發現被告車上黑色
    皮製旅行袋內便有1 瓶去漬油，另有酒精1 瓶，被告於當場
    表示原本應該都還有，只是因為放久了才蒸發等語（見本院
    卷65頁），被告若真欲擦拭血跡，為何不使用除污專用之去
    漬油或有殺菌效果之酒精？且汽油若有除污效果，每處只需
    少許即可，其竟將寶特瓶用至只剩3 分之1 ，已達數百毫升
    ，幾乎是一般市售去污劑整瓶之容量，若僅為擦拭血跡，何
    需使用如此大之數量？
  4.參以被告於警詢及初次偵訊至本院羈押訊問中，從未提及帶
    汽油進入屋內係為擦拭血跡云云，反陳稱係因汽油放在身上
    云云（見偵卷第23頁、第46頁，本院100 年度聲羈字第4 頁
    背面），其雖辯稱先前均係問其為何要帶汽油，而非問其為
    何要帶汽油進入屋內云云，然偵訊中檢察官已明確訊問「汽
    油是預備（加油）的，為何帶進屋裡？」，被告答稱：「因
    為汽油放在我身上，它只有寶特瓶大小」（見偵卷第46頁）
    ，問題就是針對被告既然自稱汽油是加油備用，為何要將汽
    油帶進屋內，極為明確，被告仍為前述回答而未提及擦拭血
    跡云云，足見並非誤認檢察官之問題而回答。
  5.本院至現場勘驗時，另在被告之車上扣得打火機1 個及另1
    瓶汽油，有本院勘驗筆錄在卷可稽（見本院卷第64頁），被
    告固然並未將之攜入屋內，然該打火機1 個及汽油1 瓶均係
    在被告車輛之右前座扣得，而非在被告當時所攜帶之黑色皮
    製旅行袋內，被告為何特別將前揭物品另外放置？被告亦有
    可能打算之後再攜帶進入，尚不能僅以車上另有打火機1 個
    及汽油1 瓶，即認為被告並無縱火之意。另由現場照片（偵
    卷第38頁下方照片）觀之，畫面左上角雖有沾有血跡之衛生
    紙，然該衛生紙應係有人以手拿住，該張照片拍攝之重點為
    被告左手之傷口，則該衛生紙可能係壓住被告左手之傷口，
    為方便拍攝暫時拿開而已。至於畫面下方之垃圾桶中雖有1
    團白色不明物體，是否衛生紙不明，縱然是衛生紙，照片上
    亦看不出沾有血跡，是否為擦拭血跡所用之衛生紙，並非無
    疑，況由體積觀之不過1 、2 張衛生紙之份量，被告滴落在
    屋內之血跡甚多，豈有可能僅使用區區數張衛生紙？是辯護
    人此部分辯解，仍不足以為被告有利之認定。
  (四)綜上所述，本件事證明確，被告犯行堪以認定。
二、按刑法第173 條第1 項之放火燒燬現供人使用之住宅罪，須
    有放火燒燬之行為，為其構成要件之一。所謂放火，乃指故
    意使火力傳導於特定之目的物，使其燃燒之意。查本件被告
    雖已潑灑汽油於建築物前方之走道上，惟即時為被害人陳主
    耕發現，加以阻止，且依陳主耕於警訊中證稱：「…而打火
    機是在羅德雄的口袋內找到的」（見偵查卷第十頁背面），
    益見被告尚未手於點燃等引火之行為，原判決認屬尚在預
    備階段，亦無違誤（最高法院92年度台上字第4578號判決參
    照）。本件被告雖已在屋內潑灑汽油，但尚未著手於引火之
    行為，所扣得之打火機亦係在屋外之車上，是被告之放火行
    為，應僅達預備之階段。故核被告所為，係犯刑法第173 條
    第4 項、第1 項之預備放火燒燬現供人使用住宅罪及第305
    條之恐嚇危害安全罪，公訴意旨認被告所為構成刑法第173
    條第3 項、第1 項之放火燒燬現供人使用住宅未遂罪，容有
    未合，應由本院予以變更起訴法條。被告所犯上開2 罪，犯
    意各別，行為有異，應予分論併罰，公訴意旨認恐嚇部分應
    為放火部分所吸收，容有誤會。被告有如犯罪事實欄所述之
    科刑及執行紀錄，有臺灣高等法院被告前案紀錄表在卷可稽
    ，其於執行完畢後5 年內再犯本件有期徒刑以上之罪，為累
    犯，應依刑法第47條第1 項之規定加重其刑。爰審酌被告僅
    因前妻、女兒不願與其聯絡，即出言恐嚇，且又預備縱火燒
    燬被害人住處，雖尚未達著手階段，然已潑灑汽油，具有相
    當危險性，及其犯罪之動機、目的、手段等一切情狀，分別
    量處如主文所示之刑，並定其應執行之刑及諭知易科罰金之
    折算標準。扣案之健康元素寶特瓶1 個係被告盛裝汽油預備
    供放火所用之物，應依刑法第38條第1 項第2 款宣告沒收。
三、公訴意旨另略以：被告所為恐嚇行為，係自100 年1 月26日
    起接連5 、6 日等語。惟證人許麗娟於本院審理中證稱：其
    提供之電話錄音均係在大學指考前1 天晚上所錄，在被告為
    前揭恐嚇犯行後，其與女兒知道被告恐嚇其等，便將電話號
    碼全都改過，其會知道被告之後還有打電話來，係因為被告
    會去其等在彰化縣線西鄉之教會騷擾，其等之後沒有接到電
    話等語（見本院卷第153 頁背面）。證人殷開琪雖於偵訊中
    證稱：被告係自100 年1 月26日起接連5 、6 日打恐嚇電話
    云云（見偵卷第61頁）。然與證人許麗娟所述不符，被告恐
    嚇行為是否確有持續5 、6 日，難以認定，此部分檢察官之
    舉證不足使本院形成被告有罪之確信，然此部分若成罪，與
    前揭恐嚇部分有接續犯之關係，爰不另為無罪之諭知，附此
    敘明。
參、無罪部分：
一、公訴意旨略以：被告於上揭時地闖入許麗娟等3 人之住處後
    ，為得知許麗娟等3 人之聯絡方式，竟另行起意，意圖為自
    己不法之所有，竊取置放在上述住宅客廳之筆記本1 本得手
    ，因認被告涉犯刑法第321 條第1 項第3 款之攜帶兇器竊盜
    罪等語。
二、按犯罪事實應依證據認定之，無證據不得認定其犯罪事實，
    刑事訴訟法第154 條第2 項定有明文。再按認定犯罪事實所
    憑之證據，雖不以直接證據為限，間接證據亦包括在內，然
    無論直接證據或間接證據，其為訴訟上之證明，須於通常一
    般之人均不致有所懷疑，而得確信其為真實之程度者，始得
    據為有罪之認定，倘其證明尚未達此一程度，而有合理之懷
    疑存在而無從使事實審法院得有罪之確信時，即應由法院為
    諭知被告無罪之判決，此觀最高法院76年台上字第4986號判
    例自明。而檢察官認被告涉犯前開罪嫌，無非係以證人殷開
    琪之證詞、搜索扣押筆錄、扣押物品目錄表及現場照片為其
    論據。
三、訊據被告固坦承曾於前揭時地拿取該筆記本，然堅詞否認有
    何竊盜之犯行，並辯稱：其僅係把筆記本拿起來翻看，沒有
    打算帶走等語。經查：
  (一)被告侵入前揭房屋後，為搜尋許麗娟等3 人之聯絡方式，乃
    翻看前揭筆記本，警員進入時其將筆記本拿在手上，遭警方
    扣案後發還許麗娟等情，為被告所是認，並有搜索扣押筆錄
    、扣押物品目錄表及贓物認領保管單在卷可稽。參以本件係
    被告以屋內之市內電話撥打殷開琪之手機，然不知通話對象
    為殷開琪，而殷開琪接到殷僑生撥打的電話後，根據行動電
    話之來電顯示，獲悉殷僑生係侵入上述住宅撥打電話，乃於
    通話結束後，立即電話報警，因而查獲被告等情，業據證人
    殷開琪於偵訊中、警員李振綿於本院審理中證述明確（分見
    偵卷第60頁、本院卷第189頁背面）。則被告所稱在屋內時
    為與許麗娟等3人聯絡，曾使用屋內之市內電話所留存的通
    話紀錄回撥，試圖與許麗娟3人取得電話聯繫等情，應屬有
    據，其因相同目的而翻看筆記本，亦在情理之中。
  (二)被告既因翻查許麗娟等3 人之聯絡方式故翻看前揭筆記本，
    則查得電話等聯絡方式後，其目的即已達成，本無需取走筆
    記本，該筆記本又非何等有價值之財物，被告亦不可能因貪
    心而竊取該筆記本，若該筆記本內確有許麗娟等3 人之電話
    ，被告為免抄寫之麻煩，或有可能順手將之竊走，但證人許
    麗娟與本院審理中提出該筆記本，其內並無許麗娟等3 人之
    電話（見本院卷第164 頁至第172 頁），則被告更無竊取該
    筆記本之動機，被告辯稱其僅係把筆記本拿起來翻看，沒有
    打算帶走等語，應屬可採。
  (三)綜上所述，檢察官所提出之證據不足使本院形成被告確有竊
    盜犯意之確信。此外，復查無其他證據足證被告有此部分竊
    盜犯行，揆諸前揭法條及判例之意旨，自應為無罪之諭知。
據上論斷，應依刑事訴訟法第299 條第1 項前段、第300 條、第
301 條第1 項，刑法第173 條第4 項、第1 項、第305 條、第47
條第1 項、第51條第5 款、第41條第1 項前段、第38條第1 項第
2 款，刑法施行法第1 條之1 第1 項、第2 項前段，判決如主文
。
本案經檢察官賴志盛到庭執行職務。
中    華    民    國   100    年    11    月    11    日
                  刑事第五庭    審判長法  官  周淡怡
                                      法  官  陳德池
                                      法  官  王奕勛
以上正本證明與原本無異。
如不服本判決應於收受判決後10日內向本院提出上訴書狀，並應
敘述具體理由；其未敘述上訴理由者，應於上訴期間屆滿後20日
內向本院補提理由書（均須按他造當事人之人數附繕本）「切勿
逕送上級法院」。
告訴人或被害人對於判決如有不服具備理由請求檢察官上訴者，
其上訴期間之計算係以檢察官收受判決正本之日期為準。
中    華    民    國   100    年    11    月    11    日
                                      書記官  戴國安
中華民國刑法第173條
放火燒燬現供人使用之住宅或現有人所在之建築物、礦坑、火車
、電車或其他供水、陸、空公眾運輸之舟、車、航空機者，處無
期徒刑或 7 年以上有期徒刑。
失火燒燬前項之物者，處 1 年以下有期徒刑、拘役或 5 百元以
下罰金。
第 1 項之未遂犯罰之。
預備犯第 1 項之罪者，處 1 年以下有期徒刑、拘役或 3 百元
以下罰金。
中華民國刑法第321條
犯竊盜罪而有下列情形之一者，處 6 月以上、5 年以下有期徒
刑，得併科新臺幣 10 萬元以下罰金：
一、侵入住宅或有人居住之建築物、船艦或隱匿其內而犯之者。
二、毀越門扇、牆垣或其他安全設備而犯之者。
三、攜帶兇器而犯之者。
四、結夥三人以上而犯之者。
五、乘火災、水災或其他災害之際而犯之者。
六、在車站、埠頭、航空站或其他供水、陸、空公眾運輸之舟、
    車、航空機內而犯之者。
前項之未遂犯罰之。